【裁判字號】    98,交聲,1742
【裁判日期】    980930
【裁判案由】    交管條例聲異
【裁判全文】
臺灣板橋地方法院交通事件裁定        98年度交聲字第1742號
原處分機關  交通部公路總局臺北區監理所
異  議  人  乙○○
即受處分人
上列受處分人因違反道路交通管理處罰條例案件，對於交通部公
路總局臺北區監理所民國九十八年六月二十四日所為之處分（原
處分案號：北監自裁字第裁四○－Ｃ00000000號），聲
明異議，本院裁定如下：
    主  文
異議駁回。
    理  由
一、按汽車不得在顯有妨害其他車通行之處所停車，道路交通安
    全規則第一百十二條第一項第九款；又汽車駕駛人在顯有妨
    礙其他車通行處所停車者，處六百元以上一千二百元以下罰
    鍰，道路交通管理處罰條例第五十六條第一項第五款亦定有
    明文。
二、本件受處分人即異議人乙○○於民國九十八年五月十四日下
    午五時二十分許，駕駛車號二四九-ES 號營業一般小客車行
    經臺北縣三重市○○街一六四號前，因「在顯有妨礙他車通
    行處所停車」之違規，經臺北縣政府警察局三重分局警備隊
    員警甲○○發現當場製單開罰，嗣受處分人於九十八年五月
    二十九日應到案日期前之同年月二十六日提出申訴，經原處
    分機關函請舉發單位調查結果，仍認受處分人有上開違規行
    為，乃於九十八年六月二十四日依道路交通管理處罰條例第
    五十六條第一項第五款及違反道路交通管理事件統一裁罰基
    準表之規定，裁處受處分人九百元罰鍰。
三、訊據異議人即受處分人乙○○對於在上述時間、地點停車經
    警舉發之事實坦承不諱，惟矢口否認有何違反道路交通管理
    處罰條例之行為，辯稱：該路段並非劃有禁止停線，也未有
    紅黃線更非路口亦無消防栓，停車處為一餐廳門口，伊只是
    進友人處去借個廁所引擎都未熄火，才不到一分鐘，厚德派
    出所員警可能剛好巡邏至此便態度惡劣的下令伊將駕、行照
    登記證等一併交給此員警，然員警說伊妨礙他車通行，但當
    時並無車在通行且伊在員警說不能停時隨即開走，並未妨礙
    他人云云。經查，異議人於上揭時、地在顯有妨礙他車通行
    處所停車一節，業據證人即舉發員警甲○○於本院訊問時到
    庭結證稱：「（問：當時舉發過程為何？）當時我執行巡邏
    勤務，後來我經過三重市○○街一六四號前，當時車流量很
    大，異議人的車子已經佔用整個車道三分之二以上，後方來
    車要經過的話就要跨越分隔線才可以通過，該路段是對向各
    一個車道，那裡是汽機車同一個車道，當時我認為異議人有
    妨礙交通的情形，所以我才開立本件舉發單，我舉發當時異
    議人沒有在車上，當時異議人車子是否有熄火我忘記了，但
    是當時我有鳴警，後來經過一、二分鐘之後，異議人才從一
    六四號的建築物裡面出來。」、「（問：當時舉發的現場是
    否如照片所示? （提示並告以要旨）是的。」等語明確（見
    卷附本院九十八年九月二十一日訊問筆錄）參諸上開採證照
    片，異議人所駕駛上開車輛所停放位置係屬車道，並無停車
    格，而其停車方式，確已佔據車道達三分之二，妨礙後方來
    車之通行，足徵證人甲○○所述該車停放地點係顯有妨礙他
    車通行屬實，異議人否認有妨礙交通云云，不足採信。又異
    議人雖抗辯其僅停車數分鐘並迅速開走云云，惟異議人已經
    離開駕駛座，其車輛係處於停車狀態無疑，其在上揭道路上
    停車，已經妨礙他車通行，已如上述，是違規行為已經完成
    ，不因違規時間久暫而影響其處罰，異議人所辯顯不足採。
    末按道路交通管理處罰條例第五十六條第一項第四款既已併
    列，在設有「禁止停車標誌、標線之處所亦不得停車」之規
    定，益證同條例同條項第五款所謂「在顯有妨礙其他人、車
    通行處所停車」之規定，不以是否有設置禁止停車標誌、標
    線之地點為必要，故違規路段是否劃設有禁止停車或臨時停
    車之標線或設置有「禁止停車」之標誌即與本件違規事實無
    涉，併此敘明。據此，異議人有於上述時、地在顯有妨礙他
    車通行處所停車一事應堪認定，本件事證明確，應依法處罰
    。
四、綜上，原處分機關依據道路交通管理處罰條例第五十六條第
    一項第五款、違反道路交通管理事件統一裁罰基準表規定，
    裁處罰鍰九百元，核無違誤，自應予維持。本件異議為無理
    由，應予駁回。
據上論斷，應依道路交通案件處理辦法第十九條，裁定如主文。
中    華    民    國    98    年    9     月    30    日
                    臺灣板橋地方法院交通法庭
                              法  官  王綽光
上列正本證明與原本無異。
如不服本裁定，應於裁定送達後五日內向本院提出抗告狀。
                              書記官  許清秋
中    華    民    國    98    年    10    月    2     日


司法院資訊處製作；財團法人民間司法改革基金會備份。
